臺灣橋頭地方法院刑事裁定
111年度聲字第948號
聲  請  人  臺灣橋頭地方檢察署檢察官
受  刑  人  李堅立




上列聲請人因受刑人數罪併罰有二裁判以上，聲請定其應執行之
刑（111年度執聲字第646號），本院裁定如下：
　　主  文
李堅立所犯如附表所示之罪，所處如附表所示之有期徒刑，應執
行有期徒刑參年。
　　理  由
一、聲請意旨略以：受刑人李堅立因犯如附表所示之罪，先後經
    判決確定各如附表所示之刑，應依刑法第50條、第53條及第
    51條第5款規定，定其應執行刑，爰依刑事訴訟法第477條第
    1項規定聲請裁定等語。
二、按裁判確定前犯數罪者，併合處罰之。但有下列情形之一者
    ，不在此限：一、得易科罰金之罪與不得易科罰金之罪。二
    、得易科罰金之罪與不得易服社會勞動之罪。三、得易服社
    會勞動之罪與不得易科罰金之罪。四、得易服社會勞動之罪
    與不得易服社會勞動之罪。前項但書情形，受刑人請求檢察
    官聲請定應執行刑者，依第51條規定定之；次按數罪併罰，
    有二裁判以上者，依第51條之規定，定其應執行之刑；數罪
    併罰，分別宣告其罪之刑，如宣告多數有期徒刑者，於各刑
    中之最長期以上，各刑合併之刑期以下，定其刑期，但不得
    逾30年，刑法第50條、第53條、第51條第5款分別定有明文
    。　　
三、查受刑人犯如附表所示各罪，業經如附表所示之判決分別判
    處如附表所示之刑，並於如附表所示之日期確定在案，有臺
    灣高等法院被告前案紀錄表及各該刑事判決在卷可稽，受刑
    人所犯如附表編號1、2、4所示之罪所處之有期徒刑得易科
    罰金，附表編號3所示之罪所處之有期徒刑則均不得易科罰
    金，原不得合併定應執行刑，惟受刑人就上開數罪已請求檢
    察官聲請定應執行刑，有受刑人聲請書在卷可稽，符合刑法
    第50條第2項之規定，是檢察官聲請定其應執行之刑，本院
    審核認聲請為正當，並斟酌受刑人犯罪之情節及行為次數，
    對於受刑人所犯數罪為整體非難評價，並考量受刑人在上開
    聲請書中所陳述之意見，定其應執行之刑如主文所示。又附
    表編號1、2、4所示之罪，雖依刑法規定得易科罰金，但得
    易科罰金之罪，如與不得易科罰金之罪併合處罰時，不許其
    易科罰金，原可易科罰金部分所處之刑，自亦無庸為易科折
    算標準之記載。
四、依刑事訴訟法第477條第1項，裁定如主文。　
中　　華　　民　　國　　111 　年　　9 　　月　　6 　　日
                  刑事第八庭    法　官  陳芸葶　　　
以上正本證明與原本無異。
如不服本裁定，應於收受送達後5 日內向本院提出抗告狀。
中　　華　　民　　國　　111 　年　　9 　　月　　6 　　日
　　　　　　　　　　　　　　　　書記官  黃獻立
附表：
編    號  1 2 3 罪    名  偽造文書 偽造文書 洗錢防制法 宣 告 刑  有期徒刑3月，如易科罰金，以新臺幣1,000元折算1日 有期徒刑3月，如易科罰金，以新臺幣1,000元折算1日 ①有期徒刑7月，併科罰金新臺幣30,000元，罰金如易服勞役，以新臺幣1,000元折算1日 ②有期徒刑8月，併科罰金新臺幣40,000元，罰金如易服勞役，以新臺幣1,000元折算1日 ③有期徒刑10月，併科罰金新臺幣50,000元，罰金如易服勞役，以新臺幣1,000元折算1日 ④有期徒刑1年，併科罰金新臺幣30,000元，罰金如易服勞役，以新臺幣1,000元折算1日 ⑤有期徒刑1年，併科罰金新臺幣30,000元，罰金如易服勞役，以新臺幣1,000元折算1日 ⑥有期徒刑7月，併科罰金新臺幣30,000元，罰金如易服勞役，以新臺幣1,000元折算1日 犯罪日期  107年1月19日 107年7月2日 ①106年12月13日 ②106年12月14日 ③106年12月14日 ④106年12月14日（聲請書誤載為106年12月13日） ⑤106年12月14日 ⑥106年12月14日 偵查機關 年度案號  橋頭地檢107年度偵字第3553號 屏東地檢109年度偵緝字第139號 高雄地檢107年度偵緝字第1460號等 最後事實審 法  院 臺灣橋頭地方法院 臺灣屏東地方法院 臺灣高等法院 高雄分院  案  號 107年度簡字第1946號 110年度簡字第370號 110年度金上更一字第2號  判  決日  期 107年10月2日 110年5月12日 110年12月8日 確定判決 法  院 臺灣橋頭地方法院 臺灣屏東地方法院 最高法院  案  號 107年度簡字第1946號 110年度簡字第370號 111年度台上字第1502號  判決確 定日期 107年10月30日 110年6月16日 111年3月24日 備    註  編號1至2部分應執行有期徒刑5月  應執行有期徒刑1年8月 

編    號  4   罪    名  ①竊盜 ②-⑮偽造文書   宣 告 刑  ①有期徒刑2月 ②有期徒刑2月 ③有期徒刑2月 ④有期徒刑2月 ⑤有期徒刑2月 ⑥有期徒刑2月 ⑦有期徒刑2月 ⑧有期徒刑2月 ⑨有期徒刑2月 ⑩有期徒刑3月 ⑪有期徒刑2月 ⑫有期徒刑2月 ⑬有期徒刑2月 ⑭有期徒刑2月 ⑮有期徒刑3月 （以上15罪，如易科罰金，均以新臺幣1,000元折算1日）   犯罪日期  ①107年5月14日前某日 ②107年5月14日 ③107年7月14日 ④107年7月11日 ⑤107年7月15日 ⑥107年7月22日 ⑦107年7月24日 ⑧107年8月17日 ⑨107年8月18日 ⑩107年8月19日 ⑪107年8月22日 ⑫107年9月2日 ⑬107年9月2日 ⑭107年9月5日 ⑮107年10月23日21時至同年月9時   偵查機關 年度案號  橋頭地檢109年度偵緝字第113號等   最後事實審 法  院 臺灣橋頭地方法院    案  號 110年度簡上字第129號    判  決日  期 111年3月1日   確定判決 法  院 臺灣橋頭地方法院    案  號 110年度簡上字第129號    判決確 定日期 111年3月1日   備    註  應執行有期徒刑1年2月